### Natural Earth

[Natural Earth World GIS Data](https://www.naturalearthdata.com/)

```{r}
knitr::include_url("https://www.naturalearthdata.com/downloads/",height=540)
```

+ Есть поддержка русскоязычных названий (см. поля "name_ru", "NAME_RU")

### OSM береговая линия {#osmdata}

+ [Data Derived from OpenStreetMap for Download](https://osmdata.openstreetmap.de/)

   + [Land Polygons](https://osmdata.openstreetmap.de/data/land-polygons.html)
   
      + [Download large simplified polygons](https://osmdata.openstreetmap.de/download/simplified-land-polygons-complete-3857.zip).

```{r}
knitr::include_url("https://osmdata.openstreetmap.de/",height=465)
```

См. [пример использования](#dist2coast).

### GEBCO батиметрия {#download-gebco}


+ https://www.gebco.net/

   + [Gridded Bathymetry Data](https://www.gebco.net/data_and_products/gridded_bathymetry_data/)
   
      + [Download data for user-defined areas](https://www.gebco.net/data_and_products/gridded_bathymetry_data/#area)
      
         + [Application](https://download.gebco.net/)

```{r}
knitr::include_url("https://download.gebco.net/",height=441)
```

См. [пример обработки](#analysis-gebco).

### ДДЗ морской лёд

https://seaice.uni-bremen.de/start/

```{r}
knitr::include_url("https://seaice.uni-bremen.de/start/",height=630)
```
